# 关于发出商品如何计算存货跌价准备

提问人：xin910910 时间：2020-02-18 09:31:25
请教版主，审计的一家建筑装饰公司，其存货有期初发出商品 100 万元（几年前），本年无发生额，也未结转成本，经询问，是以前年度按照业主要求采购并将货物直接发到项目施工地上，并有业主签收确认数量的单据，但是因为各种原因（如手续办理不齐全之类的）导致货物使用后业主方一直没有结算即确认销售价格，企业也无法及时开票确认收入及结转成本，导致该发出商品一直挂着，无法进行账务处理。
请问 1 、我们是否应该对该 100 万元进行计提存货跌价准备？
2 、如 1 可以的话，存货跌价准备的金额根据什么依据确认，因为市场价格目前都高于原来的成本价。
3 、如 1 不是的话，是否应调整结转这块 100 万元进成本并暂挂 100 万元收入呢？
4 、如果一部分商品还没有业主签收单，发函对方不回函，又该如何处理，部分全额计提存货跌价准备？谢谢！

回答人：chenyiwei
这个问题首先建议企业与其客户沟通，商讨解决方案，必要时获取律师的法律专业意见。
目前的情况可能表明该存货的成本有全部或部分难以收回的迹象，因此有必要进行减值测试和计提减值准备，但鉴于该事项的复杂性，确定可变现净值可能并不容易，涉及相当主观的判断。仅仅依据现有的信息也可能难以估计实现收入的可能性以及可能实现的收入金额。